臺灣臺中地方法院刑事判決
111年度訴字第2088號
公  訴  人  臺灣臺中地方檢察署檢察官
被      告  莊家祥


上列被告因傷害案件，經檢察官聲請以簡易判決處刑（111年度
偵字第26749號），本院認不宜以簡易判決處刑，改以通常程序
審理（原案號：111年度中簡字第1986號），判決如下：
    主    文
莊家祥犯傷害罪，處有期徒刑貳月，如易科罰金，以新臺幣壹仟
元折算壹日。
    犯罪事實
一、莊家祥於民國111年3月13日18時20分許，在臺中市南屯區文
    心南路與文心南二路交岔路口，因認田英俊有沿途亂丟垃圾
    之情形而心生不滿，遂於田英俊在該處欲駕車離去之際，驅
    前質問田英俊為何亂丟垃圾，爭執過程中因田英俊手持之飲
    料灑落在莊家祥之腳上，莊家祥要求田英俊擦乾淨而未獲回
    應，竟基於傷害他人身體之犯意，先將其所持之飲料杯甩往
    田英俊頭上後，握拳毆打田英俊之右眼及鼻樑共2拳，而田
    英俊因遭莊家祥毆打，身體後退致左手撞到其車子，因而受
    有臉部擦挫傷、左上肢挫傷等傷害。
二、案經田英俊訴由臺中市警察局第四分局報告臺灣臺中地方檢
    察署檢察官偵查起訴。
    理    由
一、證據能力之說明：
　㈠本判決認定事實所引用之被告以外之人於審判外之言詞或書
    面證據等供述證據，檢察官及被告莊家祥均未於言詞辯論終
    結前聲明異議，而本院審酌各該證據作成時之情況，並無違
    法不當或證明力明顯過低之瑕疵，亦認以之作為證據應屬適
    當，是依刑事訴訟法第159條之5規定，認均有證據能力。 
  ㈡本判決以下所引用之非供述證據，均與本案事實具有自然關
    聯性，且核屬書證、物證性質，又查無事證足認有違背法定
    程式或經偽造、變造所取得等證據排除之情事，復經本院依
    刑事訴訟法第164條、第165條踐行物證、書證之調查程序，
    亦堪認均有證據能力。
二、認定犯罪事實之理由及證據：
    訊據被告矢口否認上開犯罪事實，辯稱：是告訴人田英俊先
    用飲料潑到我的腳，我用我拿在右手的飲料潑他的左肩膀左
    臉頰，我沒有打到他，他右眼的傷勢跟我沒有關係云云。經
    查：
　㈠被告於111年3月13日18時20分許，在臺中市南屯區文心南路
    與文心南二路交岔路口，因見告訴人沿途亂丟垃圾而心生不
    滿，遂於告訴人在該處欲駕車離去之際，驅前質問告訴人為
    何亂丟垃圾，並因而與告訴人起爭執等情，為被告與告訴人
    分別供陳在卷，堪先認定此部分之事實。
　㈡被告雖否認上開犯罪事實，惟查：
　　1.證人即告訴人田英俊於警詢及偵詢時證稱：我於111年3月
      13日18時20分許，在臺中市南屯區文心南路與文心南二路
      口，路人認為我亂丟垃圾，我拿麥當勞飲料確實有滴水（
      冰塊），過馬路的過程中，我小孩有跟我說那個叔叔怪怪
      的，路中間一直罵小屁孩、可不可以不要一直亂丟垃圾，
      講了三次，在我走到停車位置時，那位路人直接對我說，
      可不可以不要亂丟垃圾，然後去找旁邊處理交通事故的警
      員說我亂丟垃圾，我沒有理會他說什麼，他就罵我幹你娘
      、你有沒有在聽我講話，過程中推我，導致我飲料溢出來
      在地上，對方又對我說，飲料有灑到我腳上，之後沒多久
      ，就出拳打我兩次，我問他你幹嘛打我，對方最後對我說
      有種來打我，人就走掉了，本人立即向處理交通事故員警
      告知遭人毆打，對方用拳頭（揮拳到我右臉頰跟身體）及
      丟飲料砸在我身上，我因被他打而退後，左手撞到車子，
      當時我附近處理交通事故的員警協助通報等語（見偵卷第
      23-24、74頁），而告訴人於同日19時39分前往臺中榮民
      總醫院急診，經醫師診斷為臉部擦挫傷、左上肢挫傷等節
      ，亦有該院診斷證明書在卷可查（見偵卷第37頁），是告
      訴人指訴上開被毆打受傷過程，即非顯然無據。
　　2.證人即臺中市政府警察局第四分局交通分隊警員李學謙於
      審理中具結證稱：111年3月13日18時20分許，我在臺中市
      南屯區文心南路與文心南二路口處理交通事故，我當時有
      看到被告跟告訴人一前一後在過馬路，他們都時有爭執，
      但爭執的細節我不清楚，爭執的地點是在路旁的人行道上
      ，我發現他們有爭執是因為被告先跟我說告訴人亂丟垃圾
      ，我說我在處理交通事故，過了一下下，他們過去之後就
      發生爭執，我沒辦法知道爭執細節，我只知道很大聲，當
      時我在問筆錄，我在寫字，所以沒有注意到他們有無肢體
      動作，只有聽到飲料砸在地上的聲音，無法分辨是誰的飲
      料砸向誰，因為我當時在處理交通事故，所以我請值班台
      轉轄區派出所派員到場來處理，派出所警員後來到場時我
      還在場，但被告跟告訴人的爭執已經結束了，告訴人還在
      現場，但被告離開了，告訴人走過來說他有被打，但我現
      場沒有看到明顯傷勢，我印象中告訴人也沒有出示他哪個
      部位被打，他只有說自己被打，要追訴，所以我有通報請
      派出所處理，然後我就繼續處理交通事故等語（見本院卷
      第31-35頁），以及證人即臺中市政府警察局第四分局大
      墩派出所警員蔡東昇於審理中具結證稱：111年3月13日18
      時20分許，我有到臺中市南屯區文心南路與文心南二路口
      處理事件，當時是交通分隊轉報一件傷害案件，我到場只
      有看到告訴人在現場，我問告訴人發生什麼事，他說走在
      路上跟別人起口角就被毆打，他說對方持杯子攻擊頭部，
      肉眼只能辨識身上有淋濕的地方，沒有辦法清楚看到哪裡
      有外傷，他沒有說有成傷，但他有說對方持杯子攻擊頭部
      或肩膀附近，他說是臉部跟上半身的部分被攻擊，我就先
      抄登他的資料，然後請他到派出所並幫他受理報案登記，
      我有請告訴人去驗傷，所以告訴人到派出所時已經就醫驗
      傷完畢；後來剛好交通分隊的行車紀錄器有錄到被告走路
      離開的畫面，事發後一小時我在附近看到特徵一模一樣的
      男子，所以我上前詢問該名男子是不是有在該路口跟別人
      發生爭執，該名男子說他有跟對方起口角，但是沒有攻擊
      告訴人等語（見本院卷第35-38頁）。由證人李學謙上開
      所述，可知被告與告訴人沿途就亂丟垃圾一事已起口角，
      其後在人行道上更大聲爭執，驚動在旁處理交通事故之證
      人李學謙，並由證人李學謙通報派出所派員到場處理，此
      觀證人李學謙於職務報告中記載其為避免衝突擴大，乃立
      即撥打電話予值班台請求轉報轄區派出所同仁到場支援處
      理等語（見偵卷第17頁），亦可知悉，堪認被告與告訴人
      當下爭執之情緒甚為激動，是雙方間確存在誘發肢體衝突
      之動機及情境。再依照證人李學謙、蔡東昇所述，可知告
      訴人於衝突結束後，馬上向在旁處理交通事故之證人李學
      謙請求協助，告訴人於當下已立刻告知證人李學謙其有被
      毆打攻擊之情事，是以其時間、地點之密接性，告訴人向
      證人李學謙告知其被毆打攻擊之情節，應非臨時編造；又
      告訴人從衝突發生後一直到證人蔡東昇到達現場此段期間
      ，均未離開現場，復於證人蔡東昇抵達現場後，隨即告知
      蔡東昇關於被告攻擊毆打他的經過，並在證人蔡東昇抄錄
      告訴人之資料後，告訴人才離開現場到醫院急診，且由告
      訴人到臺中榮民總醫院急診之時間為同日19時39分，可知
      告訴人就醫驗傷之時間與本案案發時間甚為密接，亦與證
      人蔡東昇所述告訴人係自行就醫包紮後才到派出所之過程
      吻合，是告訴人不僅有醫院診斷證明書得佐證其傷勢，且
      告訴人之指訴情節亦與證人即在場警員李學謙、蔡東昇證
      述當日案發過程相符，堪認告訴人之指訴具有相當之補強
      證據，應非憑空捏造，堪以採信。
　㈢綜上所述，被告辯解委難憑採，本案事證明確，被告上開犯
    行堪以認定，應依法論科。
三、論罪科刑：
　㈠核被告所為，係犯刑法第277條第1項之傷害罪。
　㈡爰審酌被告與告訴人素昧平生，被告亦非居住在臺中，僅是
    到臺中遊玩，在行走時因認為告訴人亂丟垃圾，而與告訴人
    起口角爭執，卻未能理性處理其與告訴人間之糾紛，竟徒手
    毆打告訴人，造成告訴人受有臉部擦挫傷、左上肢挫傷等傷
    害，然不論告訴人是否亂丟垃圾（卷內無證據可證明告訴人
    亂丟垃圾），均非被告可以使用暴力之正當理由，並考量被
    告否認犯行，告訴人則稱因被告從頭到尾都不認錯，態度不
    佳，不願與被告和解等語（見本院卷第45頁），兼衡被告之
    智識程度、家庭經濟狀況（見本院卷第45頁）等一切情狀，
    量處如主文所示之刑，並諭知易科罰金之折算標準。
據上論斷，應依刑事訴訟法第452條、第299條第1項前段，刑法
第277條第1項、第41條第1項前段，刑法施行法第1條之1第1項，
判決如主文。
本案經檢察官洪淑姿聲請以簡易判決處刑，檢察官王宜璇到庭執
行職務。
中　　華　　民　　國　　111 　年　　12　　月　　21　　日
                  刑事第十七庭  審判長法  官  林依蓉
                                      法  官  郭韶旻
                                      法  官  田雅心
以上正本證明與原本無異。
如不服本判決應於收受送達後20日內向本院提出上訴書狀，並應
敘述具體理由；其未敘述上訴之理由者，應於上訴期間屆滿後20
日內向本院補提理由書（均須按他造當事人之人數附繕本）「切
勿逕送上級法院」。
告訴人或被害人如不服判決，應備理由具狀向檢察官請求上訴，
上訴期間之計算，以檢察官收受判決正本之日起算。
　　                              　　書記官  王嘉麒
中　　華　　民　　國　　111 　年　　12　　月　　21　　日
【附錄論罪科刑法條】
◎刑法第277條第1項
  傷害人之身體或健康者，處5年以下有期徒刑、拘役或50萬元
  以下罰金。